【裁判字號】    97,上易,916
【裁判日期】    971231
【裁判案由】    毀損等
【裁判全文】
臺灣高等法院高雄分院刑事判決         97年度上易字第916號
上  訴  人
即  被  告  乙○○
上列上訴人因毀損等案件，不服臺灣高雄地方法院97年度審易字
第1678號中華民國97年9 月22日第一審判決（起訴案號：臺灣高
雄地方法院檢察署97年度偵字第19062 號），提起上訴，本院判
決如下：
    主  文
上訴駁回。
    事實及理由
一、本案經本院審理結果，認第一審判決認事用法及量刑均無不
    當，應予維持，並引用第一審判決書記載之事實、證據及理
    由（如附件）。
二、被告上訴意旨指摘原判決量刑過重，並請求如能與被害人達
    成民事和解，賠償被害人損失後，能予以緩刑之宣告云云，
    惟原審已審酌被告犯罪之目的、手段、品行與智識程度，及
    僅因細故即率爾毀損他人財物，且不慎造成被害人甲○○受
    傷之結果，無視社會法秩序規範，惡性非輕，並參酌被害人
    所受身體傷害程度與所受財物損失，及被告犯罪後尚知坦承
    全部犯行等一切情狀，量處被告有期徒刑3 月，並諭知易科
    罰金之折算標準，本院認原審之量刑尚屬適當，被告之上訴
    並無理由，應予駁回。且審酌被告迄仍未與告訴人甲○○達
    成民事和解，況告訴人甲○○於本院審理中具狀陳述，被告
    於本案案發後，曾數次前往告訴人家中敲門喧鬧，造成告訴
    人心理上之不安等情，亦不宜宣告緩刑，併敘明之。
三、據上論斷，應依刑事訴訟法第368 條、第373 條，判決如主
    文。
本案經檢察官劉玲興到庭執行職務。
中    華    民    國    97    年    12    月    31    日
                刑事第一庭  審判長法  官  郭雅美
                                  法  官  張意聰
                                  法  官  莊崑山
以上正本證明與原本無異。
本判決不得上訴。
中    華    民    國    97    年    12    月    31    日
                                  書記官  葉淑華
附錄本件判決論罪科刑法條：
刑法第284條（過失傷害罪）
因過失傷害人者，處6 月以下有期徒刑、拘役或5 百元以下罰金
，致重傷者，處1 年以下有期徒刑、拘役或5 百元以下罰金。
從事業務之人，因業務上之過失傷害人者，處1 年以下有期徒刑
、拘役或1 千元以下罰金，致重傷者，處3 年以下有期徒刑、拘
役或2 千元以下罰金。
刑法第354條（毀損器物罪）
毀棄、損壞前二條以外之他人之物或致令不堪用，足以生損害於
公眾或他人者，處2 年以下有期徒刑、拘役或5 百元以下罰金。
附 件：
臺灣高雄地方法院刑事判決            97年度審易字第1678號
公  訴  人  臺灣高雄地方法院檢察署檢察官
被      告  乙○○  男  24歲（民國○○年○月○○日生）
                    身分證統一編號：Ｚ000000000號
                    住高雄市前鎮區○○○路14巷2弄1號4樓
                    住高雄市前鎮區○○○路409之4號3樓
上列被告因傷害等案件，經檢察官提起公訴（97年度偵字第1906
2 號），嗣被告於準備程序進行中就被訴事實為有罪陳述，經告
知簡式審判程序要旨並聽取當事人意見後，本院裁定進行簡式審
判程序並判決如下：
    主  文
乙○○共同損壞他人之鐵門、機車及玻璃窗，足以生損害於他人
，處有期徒刑月，如易科罰金，以新台幣壹仟元折算壹日。
    事  實
一、緣乙○○因不滿甲○○之子吳昌儒與其前女朋友交往，竟與
    其餘3 名年籍姓名不詳之男子共同基於毀損他人財物之犯意
    聯絡，逕持路旁所拾獲之鐵管4 支，於民國97年4 月3 日23
    時25分許，偕同前往甲○○位於高雄市前鎮區○○○路256
    巷6 號住處外面，接續以鐵管猛烈敲打甲○○上述住處鐵門
    及停放在門外之車牌號碼RDP-795 號輕型機車，致令鐵門凹
    陷而無法正常開啟，且前開機車車殼、碼錶、大燈、後燈、
    後視鏡與鎖頭等零件亦均因而損壞，足生損害於甲○○。其
    後乙○○因餘怒未消，原應注意倘若逕以鐵管丟擲他人住處
    玻璃窗，極可能同時造成屋內人員因此受傷，且依當時並無
    不能注意之情況，詎其猶疏未注意，猶承前揭毀損犯意而接
    續將上開鐵管4 支朝甲○○住處玻璃窗丟擲，因而損壞該址
    所裝設玻璃窗共計3 片，亦同時不慎擊中甲○○使其受有前
    額裂傷2x0.2 公分與前額挫傷等傷害。
二、案經甲○○訴請台灣高雄地方法院檢察署檢察官偵查起訴。
    理  由
一、本件被告乙○○所犯係刑法第284 條第1 項前段過失傷害罪
    及同法第354 條毀損罪，其法定刑俱為死刑、無期徒刑、最
    輕本刑為3 年以上有期徒刑以外之罪，於準備程序進行中被
    告就被訴事實為有罪陳述，由法官告知簡式審判程序要旨並
    聽取其與公訴人之意見，經被告同意適用簡式審判程序後，
    本院亦認無不得或不宜改依簡式審判程序進行之處，爰依刑
    事訴訟法第273 條之1 第1 項、第284 條之1 規定裁定進行
    簡式審判程序，合先敘明。
二、前揭事實，業經證人甲○○、吳昌儒於偵查中證述綦詳，並
    有現場照片13幀、前開機車維修收據4 紙及阮綜合醫院診斷
    證明書1 件在卷可稽，復據被告於本院審理中坦認上情不諱
    ，足徵其自白核與事實相符，堪予採信。按刑法第354 條之
    毀損罪，以使所毀損之物，失其全部或一部之效用為構成要
    件。所謂「毀棄」，係指根本毀滅物之存在；「損壞」則謂
    損害破壞，使物之外形發生重大變化，使其效用全部或一部
    喪失之意；「致令不堪用」乃係行為人以毀棄、損壞以外之
    其他方法，雖未毀損原物，然業使其物之效用嚴重減損或喪
    失而達不復使用之程度。查被告及其共犯乃以鐵管敲打被害
    人住處鐵門、機車及丟擲玻璃窗，造成鐵門凹損無法正常開
    啟，機車多數零件因而不堪使用及玻璃窗破裂等損害，茲依
    前揭說明，足認被告前揭所為已然該當於刑法毀損罪之構成
    要件無訛，次者，刑法關於犯罪之故意，係採希望主義，不
    但直接故意，須犯人對於構成犯罪之事實具備明知及有意使
    其發生之兩個要件，即間接故意，亦須犯人對於構成犯罪之
    事實預見其發生，且其發生不違背犯人本意始成立，若對於
    構成犯罪之事實，雖預見其能發生，而在犯人主觀上確信其
    不致發生者，仍應以過失論，最高法院22年上字第4229號著
    有判例可資參照。準此以觀，本件被告雖將所持鐵管朝被害
    人住處丟擲並砸毀玻璃窗，然參以案發時間為深夜23時許，
    且被害人住處外側亦有設有鐵門相隔，再觀乎被告暨其共犯
    於案發當時均意在毀損被害人財物，實難據此推認被告於丟
    擲鐵管之際主觀上果有傷人故意。然因被告本應注意倘逕以
    鐵管丟擲他人住處玻璃窗，極可能同時造成屋內人員因此受
    傷，且依當時並無不能注意之情況，詎其疏未注意，以致不
    慎造成被害人甲○○受有前揭傷害，仍應論以過失傷害罪責
    ，方屬適法。綜前所述，本件事證明確，被告前揭犯行俱堪
    認定，均應依法論科。
三、核被告乙○○所為，各係犯刑法第284 條第1 項前段過失傷
    害罪及同法第354 條毀損罪。公訴意旨針對被告丟擲鐵管以
    致被害人甲○○受傷之舉誤認應構成普通傷害罪云云，於法
    容有未恰，業如前述，惟二者基本社會事實仍屬同一，應在
    原起訴範圍內變更其起訴法條。又被告與其餘3 人就上開毀
    損犯行，彼此間具有犯意聯絡及行為分擔，應論以共同正犯
    。至被告乃係以單一丟擲鐵管之行為，同時造成被害人甲○
    ○受傷及其住處玻璃窗損壞之結果，因而同時觸犯數罪名，
    應成立想像競合而從一重論以毀損罪即為已足。再者，被告
    接連以鐵管毀損被害人所有之鐵門、機車及玻璃窗等財物，
    犯罪時間、地點均屬密切接近，客觀上足認係單一行為之多
    次舉動，且被告主觀上所認識者亦應屬基於單一犯意所為之
    接續舉動，接續侵害同一法益，應包括於一行為予以評價，
    為接續犯。爰審酌被告犯罪之目的、手段、品行與智識程度
    ，及僅因細故即率爾毀損他人財物，且不慎造成被害人甲○
    ○受傷之結果，無視社會法秩序規範，惡性非輕，並參酌被
    害人所受身體傷害程度與所受財物損失，及被告犯罪後尚知
    坦承全部犯行等一切情狀，量處如主文所示之刑，以資懲儆
    。此外，被告與其共犯等人用以實施本件毀損犯行之鐵管4
    支既非渠等所有之物，遂不併予宣告沒收，附此敘明。
據上論斷，應依刑事訴訟法第273 條之1 、第299 條第1 項前段
，刑法第284 條第1 項前段、第354 條、第28條、第55條、第41
條第1 項前段，刑法施行法第1 條之1 ，判決如主文。
中    華    民    國    97    年    9     月    22    日
                  刑事第七庭  法  官    陳明呈
以上正本證明與原本無異。
如不服本判決應於收受本判決後10日內向本院提出上訴書狀，並
應敘述具體理由，如未敘述上訴理由者，應於上訴期間屆滿後20
日內補提理由書狀於本院（均須按他造當事人之人數附繕本）「
切勿逕送上級法院」。
中    華    民    國    97    年    9     月    22    日
                              書記官    張琇晴
附錄本判決論罪科刑之法條：
中華民國刑法第284條（過失傷害罪）
因過失傷害人者，處6 月以下有期徒刑、拘役或5 百元以下罰金
，致重傷者，處1 年以下有期徒刑、拘役或5 百元以下罰金。
從事業務之人，因業務上之過失傷害人者，處1 年以下有期徒刑
、拘役或1 千元以下罰金，致重傷者，處3 年以下有期徒刑、拘
役或2 千元以下罰金。
中華民國刑法第354條（毀損器物罪）
毀棄、損壞前二條以外之他人之物或致令不堪用，足以生損害於
公眾或他人者，處2 年以下有期徒刑、拘役或5 百元以下罰金。


司法院資訊處製作；財團法人民間司法改革基金會備份。
